# 关于享受“三免三减半”的企业计提递延所得税负债的处理。

提问人：singley 时间：2012-12-26 17:28:11
现在审计一家企业做BOT环保工程
BOT建设完成后按照公允价值和建造成本的差额（政府没有补助）确认了收入。
这时候BOT项目计税基础为 3000 万（成本），账面价值为（ 3600 万）差额 600 万是否要计提递延所得税负债？
如果要计提涉及到该企业享受“三免三减半”，经营期为 30 年，假设税率为30%。
那么如果按照600*30%=180万计提递延所得税负债，那么该企业由于享受“三免三减半”30年经营期中其实只交（30-3-1.5）=25.5年的所得税，如果按 30 年计提会不会出现到最后递延所得税负债冲不平的情况？
个人认为应该按25.5年实际应缴所得税计提递延所得税负债
即：180*25.5/30=153万 这样正好符合实际缴纳情况
不知道各位怎么看？

回答人：chenyiwei
回复 singley 的帖子
1 、请确认税务上是否认可按成本作为计税基础，而可以不确认建造合同的毛利？
2 、如果计税基础的确定是合理的（按成本），则由于递延所得税需按照预计转回时的适用税率确定，所以假设采用无形资产模式，则该 600 万元差额运营期的头1.5年内的摊销额对应的递延税款按减半税率计算，以后年度按照完整的适用税率计算。